---
title: "Bayes Error Rate"
output: html_document
---

## Introduçao

Dado problema de observação de ocorrencia de certa
proteína 'p' em indivíduos com cancer e indivíduos
sem cancer, faça o plot com a 

Função para calculo de densidade de probabilidade
de um evento específico

```{r}
f = function(p, x, N, C = 1){
  return(C * p^x * (1-p)^(N-x))
}
```

## Sample para pn (população com cancer)

```{r}
# sample
pn = seq(0, 0.05, len=500)

y = f(p = pn, x = 20, N = 1000)
```

## Gráfico de densidade de probabilidade de pn

```{r}
plot(pn, y)
```

Função de integral que assume intervalos igualmente espaçados
```{r}
I = function(x, y){
   return(sum(y)*(x[2]-x[1]))
}
```

Pela formula, a constante normalizadora é igual a integral de p e y assumindo sempre intervalos
igualmente espaçados
```{r}
normalizador = I(pn, y)
```

Calculo de densidade de probabilidade de sample p agora com constante normalizada
```{r}
ynormalizado = f(p = pn, x = 20, N = 1000, C = 1/normalizador)
```

## Gráfico de densidade de probabilidade de pn normalizado
```{r}
plot(pn, ynormalizado)
```

Teste para garantir que o normalizador esta correto:
integrar a sample com o ynormalizado para garantir que realmente tem valor de 1
```{r}
I(p, ynormalizado)
```

### Sample pessoas sem cancer
```{r}
pc = seq(0, 0.05, len=500)

y = f(p = pc, x = 30, N = 2013)
```

## Gráfico de densidade de probabilidade de pc
```{r}
plot(pn, y)
```

Pela formula, a constante normalizadora é igual a integral de p e y assumindo sempre intervalos igualmente espaçados
```{r}
normalizadorn = I(pc, y)
```

Calculo de densidade de probabilidade de sample p agora com constante normalizada
```{r}
ynormalizadonormal = f(p = pc, x = 30, N = 2013, C = 1/normalizadorn)
```

## Gráfico de densidade de probabilidade de pc normalizado
```{r}
plot(pc, ynormalizadonormal)
```