---
title: "densidade de probabilidade"
output: html_document
---
# Distribuição da densidade de Probabilidade
Sample    
```{r}
x1 = round(rnorm(n = 100,
                mean = 39.81103,
                sd = 0.5659357), 3)
```

Média
```{r}
mean(x1)
```

Desvio padrão
```{r}
sd(x1)
```

Histograma da distribuição x1
```{r}
hist(x1, col="pink", br = 6, probability = T)
```

Pela análise do histograma é possivel ver que a probabildiade de ocorrencia
de valores em torno de 40 é maior. Diferentemente de um experimento com dados, 
onde a probabilidade de ocorrencia de todas as faces sao iguais.

Sample 2   
```{r}
x2 = round(rnorm(n = 500,
                mean = 39.79993,
                sd = 0.5956503), 3)
```

Média
```{r}
mean(x2)
```

Desvio padrão
```{r}
sd(x2)
```

Histograma da distribuição x1
```{r}
hist(x2, col="magenta", br = 15, probability = T)
abline(v = mean(x2), col = "red")
```

Sample 3   
```{r}
x3 = round(rnorm(n = 1000,
                 mean = 39.79883,
                 sd = 0.5931845), 3)
```

Média
```{r}
mean(x3)
```

Desvio padrão
```{r}
sd(x3)
```

Histograma da distribuição x1
```{r}
hist(x3, col="red", br = 20, probability = T)
abline(v = mean(x3), col = "blue")
```

Sample 4   
```{r}
x4 = round(rnorm(n = 10000,
                 mean = 39.80683,
                 sd = 0.6029), 3)
```

Média
```{r}
mean(x4)
```

Desvio padrão
```{r}
sd(x4)
```

Histograma da distribuição x1
```{r}
hist(x4, col="grey", br = 30, probability = T)
abline(v = mean(x4), col = "blue")
```

Sample 5   
```{r}
x5 = round(rnorm(n = 1000000,
                 mean = 39.79947,
                 sd = 0.6034091), 3)
```

Média
```{r}
mean(x5)
```

Desvio padrão
```{r}
sd(x5)
```

Histograma da distribuição x5
```{r}
hist(x5, col="blue", br = 100, probability = T)
abline(v = mean(x5), col = "red")
```

## Definição de densidade de probabilidade
P(a), n -> inf
Em funções de densidade de probabilidade, a área expressa dos dados é igual a 1

